# 固定资产的初始入账

提问人：andyyee 时间：2011-11-04 16:37:15
求助各位老师： A公司因急需一笔资金,变卖一项固定资产,市场价格 100 万,经过双方协商B公司以 30 万的价格买到这项资产以银行存款支付了价款. B公司对这项资产应该以什么价格入账? 是以 30 万呢，还是以 100 万入账呀？ 以 1 公允价值 100 万入账的话，差额 70 万确认为什么呢？
该贴已经同步到 andyyee的微博

回答人：chenyiwei
回复 山姆大叔NO1 的帖子
基本上可以这样理解。
如果双方是关联方，情况可能较为复杂，因为要判断同样条件的交易是否可能发生在非关联方之间。如果非关联方之间也可能发生这样的交易（在卖方资金紧张，以获取现金流作为首要考虑的情况下），也可能可以按与前述的非关联交易相同的原则处理。但如果不能为该交易定价的合理性找到适当的商业理由予以解释，那就应按权益性交易处理了。 另外，如果交易发生于关联方之间，可能会面临较大的税务风险，需要与主管税务机关做好解释、沟通工作，以避免被特别纳税调整。